臺灣高等法院刑事判決
111年度上訴字第1638號
上  訴  人  
即  被  告  廖致偉



選任辯護人  李介文律師
上列上訴人即被告因毒品危害防制條例案件，不服臺灣新北地方
法院110年度訴字第33號，中華民國110年12月30日第一審判決（
起訴案號：臺灣新北地方檢察署109年度偵字第27439號、109年
度毒偵字第4897號），提起上訴，本院判決如下：
    主  文
原判決關於幫助販賣第二級毒品罪（即原起訴書起訴之販賣第二
級毒品）部分撤銷。
廖致偉被訴販賣第二級毒品部分無罪。
其他上訴駁回。
    事  實
一、廖致偉前因施用毒品案件，經臺灣新北地方法院以107年度
    毒聲字第335號裁定送觀察、勒戒後，認無繼續施用毒品之
    傾向，於民國108年2月27日釋放出所，並由臺灣新北地方檢
    察署檢察官以108年度毒偵緝字第42號為不起訴處分確定。
    詎其猶不知悔改，明知甲基安非他命係經公告列為毒品危害
    防制條例第2 條第2 項第2 款之第二級毒品不得施用，竟基
    於施用第二級毒品甲基安非他命之犯意，於109年7月19日凌
    晨1、2時許，在新北市○○區○○街00號2樓廖致偉居處，以將
    第二級毒品甲基安非他命放置於玻璃球內再以火燒烤後吸食
    其煙霧之方式，施用第二級毒品甲基安非他命1次。嗣經警
    持臺灣新北地方法院109年聲搜字第1238號搜索票，於109年
    7月20日下午2時許，在新北市○○區○○路000號前，搜索廖致
    偉所使用之車號00-0000號自用小客車、及搜索前開廖致偉
    居處，扣得如附表所示之物，而查知上情。
二、案經新北市政府警察局樹林分局報告臺灣新北地方檢察署檢
    察官偵查起訴。
    理  由
甲、有罪部分
壹、程序部分
一、訴追條件
　㈠按毒品危害防制條例第20條、第23條於109年1月15日修正公
    布，並於同年7月15日施行，修正後第20條第3項規定：「依
    前項規定為觀察、勒戒或強制戒治執行完畢釋放後，3年後
    再犯第10條之罪者，適用前二項之規定」，係將修正前的「
    5年」後再犯，改為「3年」後再犯，餘文字均無修正。修正
    後第23條第2項規定係配合第20條第3項修正為：「觀察、勒
    戒或強制戒治執行完畢釋放後，3年內再犯第10條之罪者，
    檢察官或少年法院（地方法院少年法庭）應依法追訴或裁定
    交付審理」，同係將修正前的「5年」內再犯，改為「3年」
    內再犯等語。就修正前後的法律適用指引，本條例第35條之
    1第2款明定：「本條例中華民國108年12月17日修正之條文
    施行前犯第10條之罪之案件，於修正施行後，依下列規定處
    理：…二、審判中之案件，由法院或少年法院（地方法院少
    年法庭）依修正後規定處理；依修正後規定應為不起訴處分
    或不付審理之裁定者，法院或少年法院（地方法院少年法庭
    ）應為免刑之判決或不付審理之裁定」。從而依上述規定，
    本案施用甲基安非他命犯行，應依修正後第20條第3項、第2
    3條第2項規定。修正第20條第3項的立法理由，再次重申：
    本條例認施用毒品者具「病患性犯人」之特質，並參諸世界
    各國之醫療經驗及醫學界之共識，咸認施用毒品成癮者，其
    心癮甚難戒除，如觀察、勒戒或強制戒治執行完畢釋放後，
    3年後始再有施用第一級、第二級毒品之行為者，足見其有
    戒除毒癮之可能，宜再採以觀察、勒戒方式戒除其身癮及以
    強制戒治方式戒除其心癮之措施，為能放寬觀察、勒戒或強
    制戒治制度之適用時機，以協助施用者戒除毒癮，爰修正第
    3項，並刪除末句中「本條」2字等語。將修正前的「5年後
    」縮短為「3年後」。再配合修正後第23條第2項規定，觀察
    、勒戒或強制戒治執行完畢釋放後，「3年內再犯」第10條
    之罪者，檢察官或少年法院（地方法院少年法庭）應依法追
    訴或裁定交付審理。換言之，如果在3年內一犯再犯者，因
    為切斷立法者所預設的「3年內都未再犯施用毒品罪」的期
    間，自無觀察、勒戒或強制戒治之必要，而應依法追訴處罰
    。
　㈡查被告前因施用毒品案件，經臺灣新北地方法院以107年度毒
    聲字第335號裁定送觀察、勒戒後，認無繼續施用毒品之傾
    向，於108年2月27日釋放出所，並由臺灣新北地方檢察署檢
    察官以108年度毒偵緝字第42號為不起訴處分確定等情，有
    本院被告前案紀錄表在卷可查，被告於前開療程結束後3年
    內再犯本件，是被告既曾於觀察、勒戒及強制戒治執行完畢
    釋放後「3 年內再犯」施用毒品罪，即毋庸再行觀察、勒戒
    ，揆諸上開說明，自應依毒品危害防制條例第10條規定訴追
    處罰。　
二、證據能力
　㈠按被告以外之人於審判外之言詞或書面陳述，除法律有規定
    者外，不得作為證據，刑事訴訟法第159條第1項定有明文。
    又被告以外之人於審判外之陳述，雖不符刑事訴訟法第159
    條之1至第159條之4之規定，而經當事人於審判程序同意作
    為證據，法院審酌該言詞陳述或書面陳述作成時之情況，認
    為適當者，亦得為證據；當事人、代理人或辯護人於法院調
    查證據時，知有同法第159條第1項不得為證據之情形，而未
    於言詞辯論終結前聲明異議者，視為有前項之同意，刑事訴
    訟法第159條之5亦定有明文。本判決下列所引之供述證據外
    ，檢察官、上訴人即被告廖致偉（下簡稱被告）及其辯護人
    均未爭執其證據能力，且於本院準備程序中積極表示同意引
    用為證據（見本院卷第165-166頁），本院審酌各該證據作
    成時之情況，並無不當之情形，認以之作為證據應屬適當，
    依刑事訴訟法第159條之5第2項規定，得作為本件之證據。
  ㈡其餘資以認定本案犯罪事實之非供述證據（詳後述），亦查
    無違反法定程序取得之情形，依刑事訴訟法第158條之4反面
    規定，應具證據能力。　　
貳、實體部分
一、認定事實所憑之證據及理由
　㈠訊據被告就於前揭時地施用甲基安非他命等事實，業據被告
    自白不諱（見訴字卷第176、249 頁），並有臺灣新北地方
    法院109年聲搜字第1238號搜索票、新北市政府警察局樹林
    分局搜索扣押筆錄、扣押物目錄表、查獲涉嫌毒品危害防制
    條例毒品初步鑑驗報告單、新北市政府警察局受採集尿液檢
    體人姓名及檢體編號對照表(見偵字卷第20至26頁）、臺灣
    檢驗科技股份有限公司濫用藥物實驗室109年8月5日濫用藥
    物檢驗報告、臺北榮民總醫院109年9月16日北榮毒鑑字第C0
    000000號毒品成分鑑定書、109年9月16日北榮毒鑑字第C000
    0000-Q號毒品純度鑑定書(見毒偵字卷第64、69頁正反面)在
    卷可參。此外並有附表編號3、5所示之電子磅秤1臺及吸食
    器1組扣案可佐。
　㈡是依上開卷附之各項文書、證物等補強證據已足資擔保被告
    於本院調查、審理中所為之上開任意性自白之真實性，按據
    刑事訴訟法第156條之規定，自得據被告前開任意性自白及
    各該補強證據，採信被告任意、真實之自白。被告施用第二
    級毒品之犯行事證明確，洵堪認定，應予依法論科。
二、論罪
　㈠核被告之行為，係犯毒品危害防制條例第10條第2項施用第二
    級毒品罪。
　㈡被告施用甲基安非他命前持有甲基安非他命之低度行為，為
    施用甲基安非他命之高度行為所吸收，不另論罪。
參、駁回上訴之理由
一、原審本於同上見解，認定被告前揭犯行，罪證明確，適用毒
    品危害防制條例第10條第2項施用第二級毒品罪之規定，並⑴
    以行為人之責任為基礎，審酌被告明知甲基安非他命戕害人
    體身心健康甚鉅，且經觀察、勒戒之矯治程序，未能戒絕毒
    品，猶為施用甲基安非他命犯行，另考量被告於偵審期間，
    均坦承施用甲基安非他命犯行之犯後態度，兼衡其自承國中
    畢業之智識程度，先前做娃娃機生意，月收入約新臺幣(下
    同)5萬元，父、母親皆已超過70歲，父親有重大傷病卡，被
    告已離婚，需要扶養10歲小孩之家庭經濟等一切情狀，量處
    有期徒刑4月，並諭知易科罰金之折算標準為每日1千元，⑵
    就沒收部分說明附表編號2之甲基安非他命連同無法澈底析
    離之包裝袋，係被告所有供施用之毒品，應依毒品危害防制
    條例第18條第1 項前段規定，宣告沒收銷燬，另附表編號3
    、5之電子磅秤1臺及吸食器1組，被告自承係供其施用甲基
    安非他命之器具，均應依刑法第38條第2 項規定宣告沒收等
    ，其認事用法，核無違誤，量刑亦屬妥適。
二、被告上訴意旨略以：被告坦承犯行，犯罪後態度良好，入獄
    恐造成家庭頓失依靠，而有刑法第59條之適用，併請斟酌刑
    法第57條各項，從輕量刑云云。惟按刑事審判旨在實現刑罰
    權之分配的正義，故法院對有罪被告之科刑，應符合罪刑相
    當之原則，使輕重得宜，罰當其罪，以契合社會之法律感情
    ，此所以刑法第57條明定科刑時應審酌一切情狀，尤應注意
    該條所列10款事項以為科刑輕重之標準，俾使法院就個案之
    量刑，能斟酌至當。至於量刑輕重，係屬事實審法院得依職
    權自由裁量之事項，苟其量刑已以行為人之責任為基礎，並
    斟酌刑法第57條各款所列情狀，而未逾越法定刑度或有濫用
    權限情事，即不得任意指為違法（最高法院75年度台上字第
    7033號判例、103 年度台上字第36號判決意旨參照）。原審
    既於判決理由欄內詳予說明其量刑基礎，且敘明係審酌前揭
    各項情狀，詳如前述，顯已斟酌刑法第57條各款事由，並基
    於刑罰目的性之考量、刑事政策之取向以及行為人刑罰感應
    力之衡量等因素而為刑之量定，且以行為人責任為基礎，未
    逾越法定刑度，亦無違背公平正義之精神，客觀上不生量刑
    明顯失出失入之裁量權濫用情形，核屬法院量刑職權之適法
    行使，難認有何不當而構成應撤銷之事由可言。是被告此部
    分之上訴為無理由，應予駁回。
乙、無罪部分：
壹、公訴意旨另以：被告明知甲基安非他命係毒品危害防制條例
    第2條第2項第2款規定列管之第二級毒品，未經許可不得擅自
    販賣，竟意圖營利，基於販賣第二級毒品之犯意，以其所持
    用之行動電話門號「0000000000」為聯絡工具，與劉Ｏ豪聯絡毒
    品交易，並於108年9月25日18時50分後之某時許，在新北市三
    重區成功路145巷某處，以2千元販賣第二級毒品甲基安非他
    命1.5公克予劉Ｏ豪，因認被告涉犯毒品危害防制條例第4條
    第2項販賣第二級毒品罪嫌等語。　　
貳、按犯罪事實應依證據認定之，無證據不得認定犯罪事實；又
    不能證明被告犯罪者，應諭知無罪之判決，刑事訴訟法第15
    4條第2項、第301條第1項分別定有明文。又犯罪事實之認定
    ，應憑真實之證據，倘證據是否真實尚欠明確，自難以擬制
    推測之方式，為其判斷之基礎；而認定犯罪事實之證據係指
    足以認定被告確有犯罪行為之積極證據而言，該項證據自須
    適合於被告犯罪事實之認定，始得採為斷罪之資料，最高法
    院53年台上字第656號、29年上字第3105號著有判例。且刑
    事訴訟上證明之資料，無論為直接或間接證據，均須達於通
    常一般之人均不致有所懷疑，而得確信其為真實之程度，始
    得據為有罪之認定，若其關於被告是否犯罪之證明未能達此
    程度，而有合理懷疑之存在，致使無從形成有罪之確信，根
    據「罪證有疑，利於被告」之證據法則，即不得遽為不利被
    告之認定，亦有最高法院76年台上字第4986號判例可參。其
    以情況證據（即間接證據）斷罪時，尤須基於該證據在直接
    關係上所可證明之他項情況事實，本乎推理作用足以確證被
    告有罪，方為合法，不得徒憑主觀上之推想，將一般經驗有
    利被告之其他合理情況逕予排除，此觀諸最高法院32年上字
    第67號判例意旨亦甚彰明。又刑事訴訟法第161條第1項規定
    ：檢察官就被告犯罪事實，應負舉證責任，並指出證明之方
    法。因此，檢察官對於起訴之犯罪事實，應負提出證據及說
    服之實質舉證責任。倘其所提出之證據，不足為被告有罪之
    積極證明，或其指出證明之方法，無從說服法院以形成被告
    有罪之心證，基於無罪推定之原則，自應為被告無罪判決之
    諭知，最高法院92年台上字第128號著有判例可資參照。又
    依刑事訴訟法第154條第2項規定，有罪判決書理由內所記載
    認定事實所憑之證據，須經嚴格證明之證據，在無罪判決書
    內，因檢察官起訴之事實，法院審理結果認為被告之犯罪不
    能證明，所使用之證據不以具有證據能力之證據為限，故無
    須再論述所引有關證據之證據能力（最高法院100年度台上
    字第2980號判決意旨參照）。又為發見真實，防範取得毒品
    者因不具切身利害關係，所為陳述可能有欠嚴謹，或任意誇
    大其詞，甚至有其他考量，例如獲致毒品危害防制條例第17
    條第1項所定減刑寬典、掩飾與自己有特殊情誼之販賣、提
    供毒品者，而為未盡或不實之陳述，關於取得毒品者有關毒
    品來源之供述，應有相當補強證據足以擔保其陳述之真實性
    ，始得作為判斷之依據。故事實審法院對於取得毒品者有關
    毒品來源之陳述，應再調查其他有相當程度關聯性之補強證
    據，相互參酌，必達於通常一般之人均不致有所懷疑，而得
    確信該陳述為真實者，方得為有罪之認定。而應適用補強性
    法則之證詞，縱先後證述內容一致，仍為單一證人之證言，
    究非屬該證言以外之其他必要證據，尚不足以謂前後之證詞
    相互間得作為證明其所指證犯罪事實之補強證據。復所謂補
    強證據，係指除該自白本身之外，其他足以證明該自白之犯
    罪事實確具有相當程度真實性之證據而言，雖所補強者，非
    以事實之全部為必要，但亦須因補強證據與自白之相互印證
    ，足使犯罪事實獲得確信者，始足當之。準此，本案證人之
    指證，是否前後一致，並與事理相符，無可指摘，始可以前
    開證據作為其指訴之佐證，否則如若證人原先之陳訴原已矛
    盾、不合事理，縱使有前揭客觀證據足可參照，亦不足以作
    為認定被告確有為公訴意旨所指之犯罪行為。
參、檢察官認被告此部分涉犯毒品危害防制條例第4條第2項販賣
    第二級毒品罪嫌，無非係以被告於警詢、偵查、聲請羈押訊
    問時之自白、證人劉Ｏ豪於警詢及偵查中之證述、被告以其
    所持用之行動電話「0000000000」為聯絡工具，與證人劉Ｏ豪
    所使用之行動電話門號間之通訊監察譯文等為其主要依據。
    訊據被告就於附件所示之時間，持附表編號1所示之手機，
    與劉Ｏ豪聯繫如附件所示內容等事實，固均坦承不諱，惟仍
    矢口否認有何販賣第二級毒品甲基安非他命之犯行，辯稱：
    我於前開通話後，直至翌日都沒有與小胖、劉Ｏ豪聯絡過，
    並不知道他們有沒有毒品交易云云。
肆、經查：
一、被告於108年9月25日下午6時50分48秒，使用附表編號1所示
    之門號手機，與劉Ｏ豪使用之門號0000000000號聯繫，為如
    附件所示之聯繫內容，其後由小胖以2千元之價格，交付甲
    基安非他命1.5公克予劉Ｏ豪1次等事實，除經被告不爭執外
    ，並據劉Ｏ豪證述甚詳（見偵字卷第52-53頁、訴字卷第234-
    143頁），且有臺灣新北地方法院109年聲搜字第1238號搜索
    票、新北市政府警察局樹林分局搜索扣押筆錄、扣押物目錄
    表、數位勘察採證同意書、通聯調閱查詢單、附件所示之通
    訊監察譯文在卷可稽(見偵字卷第19至23、26至29頁)，及附
    表編號1所示之手機扣案可佐，又被告於偵查中供稱：附件
    所示通訊監察譯文是我跟阿猴（指劉Ｏ豪）在講電話，內容
    「你要123」是我問劉Ｏ豪要幾個安非他命的價錢，「一大一
    小兩張一票玩到底」是指總共要2千元的意思等語（見偵字
    卷第45至46頁），核與劉Ｏ豪證稱一致（見易字卷第238頁）
    ，是被告於接獲劉Ｏ豪來電後，得知劉Ｏ豪急欲購買甲基安非
    他命，並知悉毒品交易之重要內涵項目即「價格、重量」。
    則被告於附件所示通聯中業已知悉劉Ｏ豪欲購買第二級毒品
    甲基安非他命之重量、價格等事實，首堪認定。故本件之關
    鍵即在於被告與劉Ｏ豪為附件所示之通聯後，劉Ｏ豪究竟有無
    與被告或與小胖為第二級毒品之交易，倘曾有毒品交易，被
    告是否居間為行為分擔、或與販賣者有犯意之聯絡、就交易
    有無助益。
二、就劉Ｏ豪事後曾經購得第二級毒品甲基安非他命乙節，劉Ｏ豪
    固堪認前後一致，惟仍應調查其他補強證據以察其是否與事
    實相符，始得採為斷罪之依據。然卷內除有劉Ｏ豪一人之指
    述外，並無其他補強證據可資佐認。而劉Ｏ豪指認該次販毒
    者小胖「黃Ｏ諭」，迄今亦無任何與本件有關之販賣毒品偵
    查等情，亦有黃Ｏ諭本院被告刑案紀錄表、新北市政府警察
    局樹林分局111年7月20日新北警樹刑字第1114362042號函（
    見本院卷第67-75、115頁）在卷可稽，是就劉Ｏ豪指認販毒
    者「黃Ｏ諭」部分，亦無相關證據可佐劉Ｏ豪證述真實性。而
    附件所示之通訊監察結果，亦僅能證明被告、劉Ｏ豪二人曾
    有購買第二級毒品之商討，尚不足以證明此毒品交易成功之
    事實。是揆諸前揭說明，劉Ｏ豪證稱附件通聯後曾有第二級
    毒品交易成功之部分證述，尚乏補強證據與之相互印證，要
    難使犯罪事實獲得確信。
三、退萬步言，縱本件通聯後，劉Ｏ豪曾有與人為第二級毒品交
    易成功，惟查：
　㈠就劉Ｏ豪為毒品交易之對象者，劉Ｏ豪亦係證稱：該次通聯後
    ，並沒有與被告再見面，但在小胖住處有交易成功，一手交
    錢、一手交貨，貨（指甲基安非他命）是屋主黃Ｏ諭（即小
    胖）給我的，不是被告交付的，沒有賒欠，是單純買賣，不
    是合資購買或調貨等語（見偵字卷第52頁、訴字卷第241頁
    ）。是本件與劉Ｏ豪為甲基安非他命交易者，劉Ｏ豪自始均無
    對被告為任何指認，是尚無積極證據可認本件販賣第二級毒
    品者為被告，尚難認被告有何販賣第二級毒品之行為分擔。
　㈡復由附件所示之通訊監察結果以觀，被告固曾稱：「我看他
    有沒有，我待會跟你說」，然被告業已供稱：我當時找不到
    三重的小胖，並沒有回撥給劉Ｏ豪等語（見訴字卷第176頁）
    ，核與劉Ｏ豪證稱：因為我知道胖哥家，被告之前有帶我上
    去過，看過有人在現場交易，當日我直接衝過去胖哥家交易
    ，被告並沒有再打電話給我告知他聯絡的情形，我到時剛好
    有人下來，胖哥家樓下門是開的等語（見訴字卷第236-238
    、241-242頁）相符，是卷內亦無證據可認本件交易係經由
    被告向與小胖取得連繫始行完成，難認被告與小胖間有何犯
    意之聯絡，或可認被告就本件交易之完成有何助益。
　㈢至劉Ｏ豪固曾證稱：我如果要去小胖那邊拿毒品，要尊重被告
    ，他之前介紹「胖哥（即小胖）」給我認識，可是我要去找
    「胖哥」，在毒界的道義，還是要知會被告一聲，這樣才有
    「大小漢（台語，指大哥小弟之別）」等情（見訴字卷第24
    2頁），是本件被告與劉Ｏ豪毒品交易之行為相關者，係「應
    允劉Ｏ豪向他人購買毒品」。然關於幫助犯對正犯之犯罪，
    若幫助行為就犯罪之實行，創造有利條件或降低阻礙，進而
    提升或促進結果發生之蓋然性而惹起結果，即堪認定其因果
    性貢獻之存在，進而可將法益侵害之結果，於客觀上歸責予
    提供犯罪助力之行為人，而成立幫助犯。惟因客觀上並無證
    據可認被告曾經就劉Ｏ豪實際購買毒品之交易行為雙方再有
    任何聯絡、通知，已如前述，是純以被告本件「應允劉Ｏ豪
    向他人購買毒品」之行為，尚難認係屬對於交易成功有何等
    創造有利條件、或降低阻礙之行為，更無任何促進結果發生
    之行為，而在主觀上對於販賣第二級毒品之正犯「小胖」更
    無任何精神之助益，故綜合上情，尚難認此等「單純應允」
    行為即屬刑法上應為歸責之幫助行為、或有何幫助之故意。
四、綜上事證，本件因僅有劉Ｏ豪之單一指述，尚乏補強證據可
    積極證明被告於附件通聯後，有再行通知販賣第二級毒品之
    交易雙方、或有擔任販賣第二級毒品行為分擔，故本案尚未
    達於通常一般之人均不致有所懷疑，得確信其為真實之程度
    ，而有合理性懷疑之存在，本院無從形成有罪之確信。此外
    ，復查無其他積極證據足資認定被告確有毒品危害防制條例
    第4條第2項販賣第二級毒品罪之犯行，根據「罪證有疑，利
    於被告」之證據法則，既不能證明被告犯罪，依法應為被告
    無罪之諭知。
伍、原審未予詳查，遽為被告此部分有罪之判決，自有未洽。被
    告上訴否認此部分犯行，指摘原審判決不當，為有理由，應
    由本院將原審判決此部分撤銷，另為被告無罪之諭知。
據上論斷，應依刑事訴訟法第368條、第369條第1項前段、第364
條、第301條第1項，判決如主文。
本案經檢察官林佳慧提起公訴，檢察官柯怡如到庭執行職務。
中　　華　　民　　國　　111 　年　　9 　　月　　27　　日
                  刑事第十一庭  審判長法　官  張江澤
                                      法　官  章曉文
                                      法　官  郭惠玲
以上正本證明與原本無異。
施用第二級毒品部分不得上訴。
販賣第二級毒品部份部分，檢察官如不服本判決，應於收受送達
後20日內向本院提出上訴書狀，其未敘述上訴之理由者並得於提
起上訴後20日內向本院補提理由書（均須按他造當事人之人數附
繕本）「切勿逕送上級法院」。
                                      書記官  湯郁琪
中　　華　　民　　國　　111 　年　　9 　　月　　27　　日

附錄論罪科刑依據之法條：　　
毒品危害防制條例第10條第2項
施用第二級毒品者，處3 年以下有期徒刑。

附 表：
編號      扣案物品 　用　途  1 犯案手機1支（含門號卡0000000000） 被告廖致偉所有供幫助販賣第二毒品甲基安非他命使用之物  2  含第二毒品成分之甲基安非他命1包（驗餘量0.2842公克、純度70.8%、純質淨重0.2332公克） 被告廖致偉所有供吸食第二毒品甲基安非他命使用之物（違禁物）  3 電子磅秤1臺 被告廖致偉所有供吸食第二毒品甲基安非他命使用之物  4  微量含第二毒品成分之甲基安非他命1包（驗餘量29.4131公克、純度0.031%、純質淨重0.0095公克） 被告廖致偉自稱友人黃Ｏ諭（即小胖）寄放，核與本案無關；惟業經被告於偵查中拋棄（見109年度偵字第27439號卷第44頁反面）  5 吸食器1組 被告廖致偉所有供吸食第二毒品甲基安非他命使用之物  6 不具殺傷力之非制式子彈10顆及非制式金屬彈頭1顆(見內政部警政署刑事警察局109年9月26日刑鑑字第1090096774號鑑定書，偵27439卷第56至59頁)、彈頭3顆、彈殼1顆及分裝袋1批 核均與本案無關 

附件：（通話時間：108年9月25日下午6時50分48秒）
劉Ｏ豪：哥，你在哪裡？
被  告：在桃園。
劉Ｏ豪：你幾點回來？要找你啊。
被  告：現在幾點？9點多。
劉Ｏ豪：好啊，沒關係啊，朋友要等就等。
被  告：你如果趕，看三重的朋友可以先。
劉Ｏ豪：小胖喔。好啊，不然看胖哥那邊。
被  告：你要一二三？
劉Ｏ豪：照你的價。
被  告：對啊。
劉Ｏ豪：這樣1點5，一個大人一個小孩。
被  告：一大一小兩張一票玩到底。
劉Ｏ豪：對阿對啊。
被  告：我看他有沒有，我待會跟你說。